# 开发支出或在建工程成本确认时点

提问人：ryukei 时间：2022-01-14 19:52:11
陈版，请教个问题，企业是否可以直接以合同约定的支付时点确认开发支出（例如临床试验，假说已处于开发阶段且符合资本化条件）或在建工程的成本？
按我个人理解，应该要由对方出具工作进度表之类的能表明临床试验或在建工程服务到哪个阶段的文件给企业，企业这边才能够确认成本吧？临床试验合同有约定入组人数，应该是可以以已入组人数占总人数来确认服务进度从而确认成本吧？
那如果有些合同提供一种检测服务，很难界定检测的进度，是否以验收来确认成本？还是说也可以以支付时点来确认成本？

回答人：chenyiwei
理论上，企业应以相关建造商、服务提供商确定履约进度相同的方法确认在建工程或者开发支出，即与对方采用对称的会计处理。一般情况下，在期末，对方基于按履约进度确认收入对外部证据的需求，要求企业或者独立监理机构等对完工情况予以核实验证，可以以此作为履约进度的确认证据。仅仅依据合同约定的付款节点确认收入和成本并不恰当。

提问人：蜀山 penguin 时间：2022-12-26 12:26:04
请教陈版：
1 、聘请SAP 顾问为企业开发使用hana 系统，预计需要 1 年半时间，在此期间，发生的顾问费用跟软件费用是归集到在建工程呢？还是归集到开发支出？ 最后开发完要转入无形资产。
2 、企业IT 系统开发的支出（假设可以资本化）应该放在建工程还是开发支出？这两个要怎么区分呢？
谢谢！

回答人：chenyiwei
1 、开发期间在“其他非流动资产”归集。这不是本企业自身的研发活动。 2 、在建工程是尚未达到预定可使用状态的固定资产，因此IT项目的开发不在在建工程核算。